【裁判字號】    92,簡上,70
【裁判日期】    920717
【裁判案由】    違反商標法
【裁判全文】
臺灣嘉義地方法院刑事判決                          九十二年度簡上字第七號
    公  訴  人  臺灣嘉義地方法院檢察署檢察官
    上  訴  人
    即  被  告  甲○○
右列上訴人因違反商標法案件，不服本院嘉義簡易庭中華民國九十二年三月五日九十
二年度簡字第二六八號第一審判決（聲請簡易判決處刑書案號：臺灣嘉義地方法院檢
察署九十二年度偵字第一三三一號），提起上訴，本院管轄之第二審合議庭判決如左
：
    主  文
上訴駁回。
    事  實
一、甲○○於民國九十二年一月間某日（原審誤為九十一年十一月十五日凌晨零時許
    ），在其所擺設之位於嘉義市○○路一五四號攤位前，明知不詳姓名之成年人向
    其兜售之戒指、項鍊、鑰匙圈、耳環等物，均係意圖欺騙他人，而於同一商品使
    用相同瑞士商香奈兒股份有限公司（下簡稱香奈兒公司）與義大利商固喜歡固喜
    公司（下簡稱固喜公司）註冊商標圖樣之物（該等註冊商標之商標名稱、專用權
    人、指定使用之專用商品、專用期間、註冊號數等資料亦詳見附表所示），竟仍
    以每個新臺幣（下同）七十元至一千元不等之價格購入該些物品後，繼而基於概
    括之犯意，自九十一年一月中旬某日起（原審誤為九十一年十一月十五日凌晨零
    時許）至九十二年二月十三日晚上十一時三十分許止，在其位於上址之攤位，出
    售予不特定之顧客賺取差價，計以二百五十元賣出仿冒之香奈兒項鍊一條（進價
    一百十元）、以一百五十元賣出香奈兒之耳環一個（進價七十元）。嗣於九十二
    年二月二十三日晚上十一時三十分許為警在上址查獲，並扣得仿冒固喜公司商標
    之項鍊五條、戒指一個及仿冒香奈兒公司商標之項鍊七條、戒指二個、鑰匙圈一
    個、耳環六個。
二、案經嘉義市警察局第二分局報請及瑞士商香奈兒公司訴由臺灣嘉義地方法院檢察
    署檢察官偵查起訴。
    理  由
一、訊據上訴人即被告甲○○固坦承於上開時、地以前開價格販賣仿冒香奈兒項鍊一
    條與戒指一個之事實，且有現場照片四張在卷（見警卷第九至十頁）及仿冒固喜
    公司商標之項鍊五條、戒指一個與仿冒香奈兒公司商標之項鍊七條、戒指二個、
    鑰匙圈一個、耳環六個扣案可稽。惟被告辯稱：不知扣案之向不詳姓名男子購入
    的飾品不能販賣，該男子向其表示可以賣云云。經查：
  （一）扣案之項鍊、鑰匙圈及耳環等飾品，確屬仿冒香奈兒公司、固喜公司商標之
        仿冒品，此業經告訴代理人乙○○鑑定確認無訛（見偵查卷第一一至一二頁
        ），並有鑑定證明書影本一份在卷可參（見偵查卷第一七頁），足見被告所
        販賣者為仿冒品無疑。
  （二）被告雖以前開情詞置辯，惟其無法明確指明該男子之姓名及聯絡方式，顯然
        該些飾品之來源可疑；再者，依據告訴代理人乙○○所述，扣案之仿冒飾品
        之真品市價約達三十萬元（見偵查卷第一一頁背面），然被告購入之價格有
        七十元至一千元不等，二者之價值差距甚大，而被告既從事飾品生意，則其
        對於告訴人香奈兒公司、固喜公司之商標及該二公司飾品之市價難謂無認識
        ，且扣案之飾品均未附有保證書及相關來源證明，因此，被告主觀上應明知
        所販賣及陳列者概為仿冒品無疑。
  （三）此外，並有告訴人之商標註冊證二份及商標查詢資料影本二份在卷可稽（見
        警卷第一一至一四頁），足認被告所辯應屬卸責之詞，難以採信，本件事證
        明確，被告犯行堪以認定。
二、查商標法雖於九十二年五月十八日經總統公布，惟依同法第九十四條規定，該法
    自公布日起六個月後施行，因此，核被告所為，係犯現行商標法第六十三條之販
    賣仿冒商標商品罪。被告一行為侵害多數商標專用權人之法益，為想像競合犯，
    應依刑法第五十五條之規定，從一重處斷；而被告先後二次犯行販賣仿冒商標商
    品犯行，時間緊接，行為相同，觸犯構成犯罪要件同一之罪名，顯係基於概括犯
    意為之，為連續犯，應依刑法第五十六條之規定論以一罪，並依法加重其刑。原
    審依刑事訴訟法第四百四十九條第一項、第四百五十條第一項、第四百五十四條
    第二項，商標法第六十三條、第六十四條，刑法第十一條前段、第五十六條、第
    五十五條、第四十一條第一項前段，罰金罰鍰提高標準條例第二條，以簡易判決
    判處被告有期徒刑三月，如易科罰金以三百元折算一日，並沒收扣得之仿冒項鍊
    十二條、戒指三個、鑰匙圈一個及耳環六個（即仿冒固喜公司商標之項鍊五條、
    戒指一個及仿冒香奈兒公司商標之項鍊七條、戒指二個、鑰匙圈一個、耳環六個
    ）。經核其認事用法及量刑均屬妥適，被告上訴意旨否認犯罪已無可採，至被告
    雖另以原審未慮及其經濟狀況不佳，而指摘原審量刑過重，然本院審酌被告犯後
    之態度及對於告訴人所生之商譽等損害等情狀，認原審之量刑應屬妥適，是被告
    之上訴並無理由，應予駁回。
據上論斷，應依刑事訴訟法第四百五十五條之一第一項、第三項、第三百六十八條，
判決如主文。
本案經檢察官周欣潔到庭執行職務。
中      華      民      國    九十二    年      七      月      十七    日
                             臺灣嘉義地方法院刑事第二庭
                                 審判長  法  官  蔡虔霖
                                         法  官  張道周
                                         法  官  林坤志
右正本證明與原本無異。
本件不得上訴。
中      華      民      國    九十二    年      七     月      十七     日
                                        書記官  李子英
附錄法條：
商標法第六十三條：
明知為前條商品而販賣、意圖販賣而陳列、輸出或輸入者，處一年以下有期徒刑、拘
役或科或併科新臺幣五萬元以下罰金。
附表：
┌──┬───────┬────┬────┬────┬────┬──────┐
│編號│商  標  圖  樣│商標名稱│專用權人│專用商品│專用期限│  註冊號數  │
├──┼───────┼────┼────┼────┼────┼──────┤
│    │              │        │瑞士商．│各種書包│        │            │
│    │              │        │香奈兒股│、手提箱│1.1.起│            │
│ 一 │              │香奈兒  │份有限公│袋、旅行│    至  │六二六五八０│
│    │              │        │司      │袋、皮夾│12.止│            │
│    │              │        │        │。      │        │            │
├──┼───────┼────┼────┼────┼────┼──────┤
│    │              │        │義大利商│書包、手│        │            │
│    │              │        │．固喜歡│提箱袋、│12.1.起│            │
│ 二 │GUCCI         │固喜    │固喜    │旅行袋、│    至  │一九八二六０│
│    │              │        │        │皮夾及應│11.止│            │
│    │              │        │        │屬本類之│        │            │
│    │              │        │        │其他一切│        │            │
│    │              │        │        │商品    │        │            │
└──┴───────┴────┴────┴────┴────┴──────┘


司法院資訊處製作；財團法人民間司法改革基金會備份。
